臺灣雲林地方法院民事裁定
111年度簡抗字第3號
抗  告  人  劉建良

相  對  人  吳順富

上列當事人間因確認本票債權不存在事件，抗告人對於民國111
年1 月13日本院斗六簡易庭所為裁定（110 年度六簡字第327 號
）提起抗告，本院裁定如下：
    主  文
原裁定廢棄。
抗告費用新台幣壹仟元由相對人負擔。
    理  由
一、按提起抗告，應於裁定送達後十日之不變期間內為之（民事
    訴訟法第487 條前段）；上開規定，對簡易程序之第一審裁
    判為抗告者準用之（同法第436 條之1 第1 項、第3 項）。
    查，本院斗六簡易庭於民國111 年1 月13日所為110 年度六
    簡字第327 號民事裁定（下稱原裁定）於同年、月14日送達
    抗告人，有送達通知書在卷（見原審卷第23頁）可考。而抗
    告人於同年、月17日即提起本件抗告（見本案卷第9 頁），
    合符上開規定，先予敘明。
二、原裁定意旨略以：本件確認本票債權不存在事件，因被告（
　　即本件相對人）住所地在嘉義縣竹崎鄉，依民事訴訟法第1
　　條第1 項規定，自應由臺灣嘉義地方法院管轄；又本件不屬
    非訟事件法第195 條第1 項所定之專屬管轄案件，兩造間既
    無合意由本院管轄之約定，茲原告向無管轄權之本院起訴，
    顯係違誤。爰依民事訴訟法第28條第1 項規定，依職權將本
    件移送於該管轄法院。
三、抗告意旨略以：按因票據涉訟者，得由票據付款地之法院管
    轄。本票若未載付款地者，則以發票地為付款地。是伊所簽
    發之本件本票雖未記載付款地，但有載伊住所為發票地，是
    本件確認本票債權不存在爭訟事件鈞院自有管轄權。原裁定
    將伊所提之本件訴訟裁定移往臺灣嘉義地方法院，於法自有
    未合，應予廢棄。
四、本院之判斷：
　㈠按本於票據有所請求而涉訟者，得由票據付款地之法院管轄
    （民事訴訟法第13條）。其次，給付之訴含有確認之訴之意
    義在內，從而給付訴訟應適用簡易訴訟程序者，依舉重明輕
    之原則，其確認訴訟亦應適用簡易訴訟程序，故民事訴訟法
    第427 條第2 項第6 款所定：「本於票據有所請求而涉訟者
    」，應包括確認票據債權存在或不存在之訴訟在內（最高法
    院81年台抗字第412號民事裁判意旨參照）。是確認票據債
    權存在或不存在之訴訟，自亦有同法第13條規定之適用（臺
    灣高等法院暨所屬法院100 年法律座談會民事類提案第32號
    研討結果參照）。又本票未載付款地者，以發票地為付款地
    （票據法第120 條第5 項）。
  ㈡查，如附表所示記載發票地為雲林縣○○鄉○○村○○0 ○00號，未
    載付款地之本票（下稱系爭本票）乃抗告人所簽發乙節，要
    為抗告人所自承，並有其提出之本院110 年度司票字第488 
    號民事裁定在卷（見原審卷第7、9 －11頁）可稽。是以系爭
    本票其上既未記載付款地，應以發票地為付款地，從而，本
    件確認本票債權不存在訴訟，依上開規定及最高法院裁判意
    旨，本院要有管轄權。原審以其無管轄權為由，依職權將本
    件訴訟移往他法院，揆諸前揭規定及說明，顯有違誤。
  ㈢抗告人請求將原裁定廢棄，應認為有理由，爰由本院將原裁
    定廢棄，發回原審另為妥適之審理。
五、依民事訴訟法第436 條之1 第3 項、第492 條前段、第95條
    、第78條，裁定如主文。
中　　華　　民　　國　　111 　年　　3 　　月　　2 　　日
                  民事第一庭  審判長法  官  曾鴻文
                                    法  官  黃一馨
                                    法  官  蔣得忠
以上正本係照原本作成。
如對本裁定再抗告須於送達後10日內以適用法規顯有錯誤為理由
，向本院提出抗告狀，同時表明再抗告理由，經本院之許可（其
許可以訴訟事件所涉及之法律見解具有原則上之重要性者為限）
後，逕送最高法院。
如委任律師提起抗告者，應一併繳納抗告審裁判費。
中　　華　　民　　國　　111 　年　　3 　　月　　2 　　日
                                    書記官　鄭庭羽
　　　　　　　　　　　　　
附表：本票    111年度簡抗字第3號  編   發 票  日 票面金額（新臺幣）   到 期 日 票據號碼 備考 號      1 110年7月15日 600,000元 110年7月24日 WG0000000  2 110年7月16日 400,000元 110年7月23日 WG0000000  3 110年7月15日 300,000元 110年7月24日 WG0000000  4 110年8月4日 300,000元 110年8月11日 WG0000000  5 110年8月4日 300,000元 110年8月11日 WG0000000  6 110年8月16日 300,000元 110年8月23日 CH604152